【裁判字號】    98,訴,980
【裁判日期】    980729
【裁判案由】    毒品危害防制條例
【裁判全文】
臺灣臺北地方法院刑事判決               98年度訴字第980號
公  訴  人  臺灣臺北地方法院檢察署檢察官
被      告  甲○○
上列被告因違反毒品危害防制條例案件，經檢察官提起公訴（98
年度毒偵字第1260號），被告於準備程序中就被訴事實為有罪之
陳述，經本院合議庭當庭裁定由受命法官獨任行簡式審判程序，
判決如下：
    主    文
甲○○施用第一級毒品，處有期徒刑柒月；又施用第二級毒品，
，處有期徒刑參月，扣案之第二級毒品甲基安非他命壹包（驗餘
淨重零點參參參玖公克）沒收銷燬之，包裝袋壹個、玻璃球吸食
器壹個，均沒收。應執行有期徒刑捌月，扣案之第二級毒品甲基
安非他命壹包（驗餘淨重零點參參參玖公克）沒收銷燬之，包裝
袋壹個、玻璃球吸食器壹個，均沒收。
    犯罪事實
一、甲○○曾因施用毒品案件，經桃園地方法院於民國96年3月
    14日以96年度毒聲字第285號裁定送觀察勒戒後，於96年7月
    10日因無施用傾向執行完畢出所。竟不知悔改，復基於施用
    第一級毒品海洛因之犯意，於98年4月14日上午9時前某許，
    在臺北市○○區○○路、建國北路附近之加油站公廁內，以
    將第一級毒品海洛因捲於香菸內抽取之方式，施用第一級毒
    品海洛因各1次；又另行基於第二級毒品甲基安非他命之犯
    意，於98年4月14日上午9時許，在上開加油站公廁內，以其
    所有之玻璃球吸食器燒烤甲基安非他命方式，施用第二級毒
    品甲基安非他命1次。嗣於同日中午12時許，經警接獲線報
    於臺北市○○區○○街201號對面巷口前查獲，在臺北縣中
    和市○○路○段93巷巷口，並扣得玻璃球吸食器1個及第二級
    毒品甲基安非他命1包（毛重0.5740公克，淨重0.3340公克
    ，驗餘淨重0.3339公克），經採尿送驗後呈嗎啡、甲基安非
    他命陽性反應。
二、案經臺北市政府警察局內湖分局報請臺灣臺北地方法院檢察
    署檢察官偵查起訴。
    理    由
一、本件被告甲○○所犯之罪，非死刑、無期徒刑或最輕本刑有
    期徒刑3年以上之罪，亦非高等法院管轄第一審案件，且於
    準備程序進行中，被告先就被訴事實為有罪之陳述，經告知
    被告簡式審判程序之旨，並聽取檢察官、被告之意見後，本
    院裁定進行簡式審判程序，是本件之證據調查，依刑事訴訟
    法第273條之2規定，不受同法第159條第1項、第161條之2、
    第161條之3、第163條之1及第164條至第170條規定之限制，
    合先敘明。
二、前揭事實，均據被告甲○○坦承不諱，又被告於98年4月14
    日經臺北市政府警察局內湖分局採集之尿液，送經臺灣尖端
    先進生技醫藥股份有限公司檢驗結果，確呈鴉片類（嗎啡、
    可待因）陽性反應、安非他命類（安非他命、甲基安非他命
    ）陽性反應，此有該公司98年4月22日濫用藥物檢驗報告1紙
    附卷可稽，該公司係以ＥＩＡ酵素免疫分析法、ＧＣ／ＭＳ
    氣相層析質譜儀分析法為初步、確認檢驗，其結果信而有徵
    ，足為本院判斷之依據（見偵查卷第62頁）；此外，並有臺
    北市政府警察局內湖分局搜索扣押筆錄、扣押物品目錄表、
    扣案之玻璃球吸食器1個可資佐證（見偵查卷第18至22頁）
    ，另扣案之白色結晶塊經鑑定結果，確為第二級毒品甲基安
    非他命等情，亦有交通部民用航空局航空醫務中心毒品鑑定
    書在卷可稽（見偵查卷第70頁），是被告自白施用第一級毒
    品海洛因及第二級毒品甲基安非他命，應認與事實相符，而
    可採信。查，被告有事實欄一所載施用毒品行為經觀察勒戒
    執行完畢，又於前揭觀察勒戒執行完畢後之5年內，再犯本
    件施用毒品犯行，有臺灣高等法院被告前案紀錄表可按，是
    被告犯行堪以認定，本件事證明確，應予論處。
三、查海洛因、甲基安非他命，依毒品危害防制條例第2條第2項
    規定，分屬第一級毒品及第二級毒品。核被告所為，係違反
    毒品危害防制條例第10條第1項、第2項之施用第一級毒品罪
    、施用第二級毒品罪；被告持有第一級毒品海洛因、第二級
    毒品甲基安非他命之行為，分別為施用第一級毒品、施用第
    二級毒品之行為吸收，不另論罪。其所犯上開二罪，犯意各
    別，罪名不同，應分論併罰之。爰審酌被告歷經觀察勒戒之
    矯治處遇，仍無法戒除毒癮，顯見其毒癮不輕；惟被告之犯
    罪行為主要係戕害自身，並未直接積極損害他人之利益，到
    案後坦承犯行等一切情狀，各量處如主文所示之刑，並定其
    應執行刑。另扣案之第二級毒品甲基安非他命1包（毛重0.5
    740公克，淨重0.3340公克，驗餘淨重0.3339公克），屬違
    禁物，不問屬於犯人與否，應依毒品危害防制條例第18條第
    1項之規定，沒收銷燬之；另包裝上開毒品之包裝袋1個，有
    防止毒品裸露、逸出及潮濕之功用，並便於攜帶使用，為被
    告所有供被告犯罪所用之物，又扣案玻璃球吸食器1個，客
    觀上顯非屬專供施用毒品之器具，惟係被告所有供施用第二
    級毒品甲基安非他命所用之物，業據被告供承在卷，均應依
    刑法第38條第1項第2款之規定宣告沒收。
據上論斷，應依刑事訴訟法第273條之1第1項、第299條第1項前
段，毒品危害防制條例第10條第1項、第2項、第18條第1項，刑
法第11條前段、第51條第5款、第38條第1項第2款，判決如主文
。
本案經檢察官杜慧玲到庭執行職務。
中    華    民    國    98    年    7    月    29     日
                  刑事第十庭  法  官     呂煜仁
如不服本判決應於收受送達後10日內向本院提出上訴書狀，並應
敘述具體理由；其未敘述上訴理由者，應於上訴期間屆滿後20日
內向本院補提理由書（均須按他造當事人之人數附繕）「切勿逕
送上級法院」。
中    華    民    國    98    年    7     月    29    日
                              書記官      曹尚卿
附錄本案論罪科刑法條全文：
毒品危害防制條例第10條
施用第一級毒品者，處六月以上五年以下有期徒刑。
施用第二級毒品者，處三年以下有期徒刑。


司法院資訊處製作；財團法人民間司法改革基金會備份。
